【裁判字號】    88,易,2760
【裁判日期】    890119
【裁判案由】    違反就業服務法
【裁判全文】
臺灣桃園地方法院刑事判決                        八十八年度易字第二七六號
    公  訴  人  臺灣桃園地方法院檢察署檢察官
    被      告  甲○○
右列被告因違反就業服務法案件，經檢察官提起公訴（八十八年度偵字第一六三四二
號），本院判決如左：
        主  文
甲○○違反雇主不得未經許可聘僱他人所申請聘僱之外國人之規定，其聘僱人數為壹
人，處拘役參拾日，如易科罰金以參佰元折算壹日。
        事  實
一、甲○○（查無不法前科）係設於桃園縣觀音鄉新興村１１鄰２８之７號晶寶企業
    社負責人，明知未經許可，不得聘僱他人所申請聘僱之外國人在本國工作，仍於
    民國（下同）於八十八年八月中旬某日起，以每月新台幣（下同）一萬五千元之
    代價，非法僱用原為蔡彩紅合法申請引進而事後逃逸之印尼藉外國女性勞工ＦＡ
    ＴＩＭＡＨ一人，在上址晶寶企業社，從事打掃等工作，且提供貨櫃屋房間供其
    住宿。嗣於八十八年九月九日中午十二時許，為警在臺北市○○○路○段１２號
    查獲該名外勞，循線查悉上情。
二、案經台北市政府警察局松山分局報請台灣桃園地方法院檢察署檢察官偵查起訴。
        理  由
一、右揭事實，訊據被告甲○○固坦承有提供膳宿予前述之女性外勞，然矢口否認有
    聘僱犯行，辯稱：「是她說無處住，我就給他一個貨櫃屋」云云。惟查，非法僱
    用外勞為我國法律所不許，違者將受刑罰制裁，被告身為一企業社之負責人，經
    常從事商業活動，對之當知之甚稔，又凡具社會經驗者，亦必能預見容留外勞極
    易使人疑有非法僱用之嫌，衡諸常情被告理應儘力避免，其竟不此之圖，反提供
    貨櫃屋收容該素不相識之外籍勞工居住，顯然已不合情理？次查，右揭事實，復
    據證人即該名印尼藉外勞ＦＡＴＩＭＡＨ於警訊時證述無訛，且繪有被告工廠及
    貨櫃屋地形圖在卷可佐，而被告既提供膳宿予該名外勞，該名外勞實無設詞誣陷
    被告之理，是其證述應值憑信，被告所辯，顯係推卸之詞，不足採信，其犯行事
    證明確，堪以認定。
二、被告甲○○違反就業服務法第五十三條第三款之規定，未經許可聘雇他人所申請
    聘僱之外國人之規定，聘僱人數為一人，係犯同法第五十八條第一項前段之罪。
    爰審酌其犯罪之動機、目的、手段，犯罪時所受之刺激及其品性、生活狀況、智
    識程度、犯罪所生之損害，及犯罪後態度等一切情狀，量處如主文所示之刑，並
    諭知易科罰金之折算標準。
據上論斷，應依刑事訴訟法第二百九十九條第一項前段、就業服務法第五十八條第一
項前段、刑法第十一條前段、第四十一條，罰金罰鍰提高標準條例第二條，判決如主
文。
本案經檢察官李山明到庭執行職務。
中        華        民       國       八十九    年    一   月   十九   日
                                臺灣桃園地方法院刑事第一庭
                                      法  官 潘  政  宏
右正本證明與原本無異。
如不服本判決，應於判決送達後十日內向本院提出上訴狀( 應附繕本 )，上訴於
臺灣高等法院。
                                    書記官   游  誼
中        華        民        國   八十九   年   一   月    二十五    日
臺灣高等法院。
附論罪科刑依據之法條：就業服務法第五十八條第一項
違反第五十三條第一款、第二款或第三款規定，其聘僱或留用人數為一人者，處六月
以下有期徒刑、拘役或科或併科新臺幣九萬元以下罰金；其聘僱或留用人數為二人以
上者，處三年以下有期徒刑、拘役或科或併科新臺幣三十萬元以下罰金。
法人之代表人、法人或自然人之代理人、受雇人或其他從業人員，因執行業務犯前項
之罪者，除處罰其行為人外，對該法人或自然人亦科以前項之罰金。


司法院資訊處製作；財團法人民間司法改革基金會備份。
